# 请教陈版主关于预收款项和递延收益的区别

提问人：jo 的大头 时间：2016-05-30 13:37:06
企业销售某设备后，有负责 3 年期的维修的义务。企业共收 130 万，其中，设备款 100 万，取维修费 30 万。 在这种情况下，设备款100 万应确认收入， 30 万维修费应分 3 期确认，但是剩余的 20 万收入是放在预收款项还是放在递延收益呢

回答人：chenyiwei
一般理解“预收账款”和“递延收益”的区别是：预收账款将来结转为收入时，将发生对应的成本（经济资源流出）；而递延收益将来是转为营业外收入，且结转时不涉及经济资源流出。 就报表列报而言，“预收账款”是流动负债项目，“递延收益”是非流动负债项目。 因此，就主帖案例，建议将剩余的 20 万元列报为“其他非流动负债”而不是递延收益，考虑到日后结转为营业收入而不是营业外收入，且需发生对应成本，但又是非流动负债。